vi: Hình dáng bình hoa: Chai; Hình nón; Hình trụ; Quả bầu; Lọ; Nấm; Hình trái xoan; Bình đựng nước; Mũi giày tròn; Mũi giày vuông; Cây củ cải; Cái vại; Khác
nl: Vaasvorm: Fles; Conisch; Cilindrisch; Kalebas; Potje; Paddestoel; Ovaal; Kan; Rond; Vierkant; Raap; Urn; Andere
cs: Tvar vázy: Láhev; Kónický; Válcový; Tykev; Sklenice; Houba; Oválný; Džbán; Oválná; Čtvercová; Řepa; Urna; Jiné
lt-LT: Vazos forma: Buteliukas; Kūgis; Cilindras; Moliūgo formos; Stiklainis; Grybas; Ovalas; Ąsotis; Apvali; Kvadratinė; Apvaliu pagrindu, plonu kaklu; Urna; Kita
ko: 꽃병 모양: 병; 코니컬; 원통형; 박; 항아리; 버섯; 타원형; 피처; 라운드; 스퀘어; 순무; 항아리; 기타
el: Σχήμα βάζου: Μπουκάλι; Κωνικός; Κυλινδρικό; Νεροκολόκυθο; Βάζο; Μυκητοειδής; Οβάλ; Καράφα; Στρογγυλό; Τετράγωνο; Γογγύλι; Δοχείο; Άλλο
sk-SK: Tvar vázy: Fľaša; Kónický; Valcový; Kalabasa; Džbán; Hríbový; Oválny; Džbán; Okrúhly; Hranatý; Turnip; Urna; Iné
sl-SI: Oblika vaze: Steklenica; Stožec; Cilindrična; Trebušasta; Kozarec; Gobasta; Ovalno; Vrč; Okrogel; Kvadratna; Srčasta; Amfora; Drugo
sv: Vasform: Flaska; Konisk; Cylindriskt; Kalebass; Burk; Svamp; Oval; Tillbringare; Rund; Fyrkantig; Rova; Urna; Övrigt
pt-BR: Formato do vaso: Garrafa; Cônico; Cilíndrico; Cabaça; Jarro; Cogumelo; Oval; Jarro; Redondo; Quadrado; Nabo; Urna; Outro
da: Vaseform: Flaske; Konisk; Cylindrisk; Græskar; Krukke; Champignon; Oval; Kande; Rund; Firkant; Majroe; Urne; Andet
ru: Форма вазы: Бутылка; Коническая; Цилиндрическая; Тыква; Банка; Гриб; Овал; Кувшин; Круг; Квадрат; Репа; Урна; Другая
pl: Kształt wazonu: Butelka; Stożkowaty; Cylindryczne; Gurda; Słoik; Grzyb; Owalny; Pitcher; Runda; Kwadrat; Rzepa; Urna; Inne
pt-PT: Formato do jarro: Garrafa; Cónico; Cilíndrico; Cabaça; Frasco; Cogumelo; Oval; Jarro; Redondo; Quadrado; Nabo; Urna; Outro
it: Forma del vaso: Bottiglia; Conico; Cilindrico; Fiasco; Vasetto; Fungo; Ovale; Brocca; Rotondo; Quadrato; Rapa; Urna; Altro
zh-CN: 花瓶形状: 酒瓶; 锥形; 圆柱形; 葫芦; 罐子; 蘑菇; 椭圆形; 大水罐; 圆头; 方形; 芜菁; 瓮; 其他
ja: 花瓶の形状: ボトル; 円錐形; 円筒形; ひょうたん; ジャー; マッシュルーム; 楕円形; ピッチャー; ラウンド; スクエア; カブ; 壺; その他
fi: Maljakon muoto: Pullo; Kartiomainen; Lieriömäinen; Kurpitsa; Purkki; Sieni; Soikea; Vesikannu; Pyöreä; Neliömäinen; Nauris; Uurna; Muu
th: รูปทรงแจกัน: ขวด; ทรงกรวย; ทรงกระบอก; ลูกน้ำเต้า; โหลแก้ว; เห็ด; รูปไข่; เหยือก; ทรงกลม; ทรงเหลี่ยม; หัวผักกาด; ไห; อื่นๆ
de: Vasenform: Flasche; Konisch; Zylindrisch; Kalabasse; Krug; Pilz; Oval; Krug; Rund; Quadrat; Rübe; Urne; Sonstiges
bg-BG: Форма на ваза: Бутилка; Конична; Цилиндрична; Кратунка; Буркан; Гъба; Овална; Кана; Кръгла; Квадратна; Ряпа; Урна; Други
es: Forma de jarrón: Botella; Cónico; Cilíndrico; Calabaza; Frascos; Seta; Ovalado; Jarra; Redondo; Cuadrado; Nabo; Urna; Otros
tr: Vazo şekli: Şişe; Konik; Silindirik; Su kabağı; Kavanoz; Mantar; Oval; Sürahi; Yuvarlak; Kare; Turp; Ayaklı vazo; Diğer
zh-TW: 花瓶形狀: 瓶子; 圓錐型; 圓柱形; 葫蘆; 罐; 蘑菇; 橢圓形; 玻璃水瓶; 圓頭; 方頭; 蕪菁; 骨灰罈; 其他
nb: Vaseform: Flaske; Konisk; Sylindrisk; Kalebass; Krukke; Sopp; Oval; Kanne; Rund; Firkantet; Turnips; Urne; Annet
en: Vase shape: Bottle; Conical; Cylindrical; Gourd; Jar; Mushroom; Oval; Pitcher; Round; Square; Turnip; Urn; Other
ro-RO: Formă vază: Sticlă; Conic; Cilindrică; Tărtăcuță; Borcan; Ciupercă; Ovală; Ulcior; Rotundă; Pătrat; Nap; Urnă; Altele
fr: Forme du vase: Bouteille; Conique; Cylindrique; Gourde; Bocal; Champignon; Oval; Lanceur; Rond; Carré; Navet; Urne; Autre
hu: Váza alakja: Palack; Kúp; Henger; Tök; Tégely; Gomba; Ovális; Korsó; Kerek; Négyzet; Tarlórépa; Urna; Egyéb
hr-HR: Oblik vaze: Boca; Konusna; Cilindrična; U obliku tikve; Staklenka; U obliku gljive; Ovalna; Vrč; Okrugla; Kvadratna; U obliku repe; Urna; Ostalo